臺北高等行政法院判決
                                       99年度簡字第906號
原      告　鴻集實業股份有限公司
代　表　人　林鑑堂（董事長）
被      告　行政院原住民族委員會
代　表　人　孫大川（主任委員）
            Paelabang danapan
上列當事人間原住民族工作權保障法事件，原告不服行政院中華
民國99年12月16日院臺訴字第0990107196號訴願決定，提起行政
訴訟，本院判決如下：
    主      文
原告之訴駁回。
訴訟費用由原告負擔。
　　事實及理由
一、程序事項：
    本件屬其他關於公法上財產關係之訴訟，其標的金額為新臺
    幣（下同）34,560元，係在40萬元以下，依行政訴訟法第22
    9 條第1 項第3 款規定，應適用簡易程序，並依同法第233
    條第1 項規定，得不經言詞辯論，合先敘明。
二、事實概要：
    原告標得臺灣中油股份有限公司潤滑油事業部行政組-2「帳
    務管理勞務承攬工作」等12件採購案，於98年1 月1 日至98
    年12月31日履約期間，原告僱用員工總數逾100 人，惟僱用
    原住民人數未達原住民族工作權保障法第12條第1 項規定之
    標準，被告遂依同條第3 項規定，以99年10月4 日原民衛字
    第0990050472號處分書（下稱原處分）向原告追繳原住民就
    業代金34,560元。原告不服，提起訴願，經決定駁回，遂提
    起本件行政訴訟。
三、原告起訴略以：
  (一)按司法院大法官釋字第649 號解釋意旨，原住民族工作權保
    障法第12條第1 項、第3 項及政府採購法第98條規定已違反
    憲法平等權、工作權之規定：
    按「基於我國視障者…可供選擇之工及職業種類較少，其弱
    勢之結構性地位不易改變，立法者乃衡酌視障者以按摩業為
    生由來已久之實際情況，且認為視障狀態適合於從事按摩，
    制定保護視障者權益之規定，本應予以尊重，惟仍須該規定
    所追求之目的為重要公共利益，所採禁止非視障者從事按摩
    業之手段，須對非視障者之權利並未造成過度限制，且有助
    於視障者工作權之維護，而與目的間有實質關聯者，方符合
    平等權之保障。」此有釋字第649 號解釋理由書可參，該解
    釋並據此認定身心障礙者保護法第37條第1 項前段違憲，故
    由上開解釋可知，並非法律之目的係在保護社會弱勢即可認
    定該法律規定不構成差別待遇而不違憲。就原住民族工作權
    保障法第12條第1 項、第3 項及政府採購法第98條規定而言
    ，其作法顯係強化原住民之工作機會，同時剝奪非原住民者
    之工作機會，但卻未考量原住民於我國人口之比例，即逕自
    認定每100 工作機會中即需保留1 工作機會予原住民，其作
    法自有過度限制非原住民工作機會之狀況。再者就政府採購
    法第98條規定觀之，其目的係在防止得標廠商雇用外籍勞工
    而剝奪本國籍勞工之工作機會，但其規定結果反限制本國籍
    非原住民人民之工作機會，其所採取之限制手段與目的間顯
    不具實質關聯性，故依照釋字第649 號解釋之意旨，原住民
    族工作權保障法第12條第1 項、第3 項及政府採購法第98條
    規定已違反憲法平等權、工作權之規定。被告以違憲之法律
    要求原告給付代金，其處分自屬違法不當。
  (二)原住民族工作權保障法第12條第1 項、第3 項及政府採購法
    第98條規定顯係以種族因素而為差別待遇，被告依此所為處
    分自係逼迫原告違反就業服務法規定，其處分自屬不當：
    1.按「國民具有工作能力者，接受就業服務一律平等。」、
     「 為保障國民就業機會平等，雇主對求職人或所僱用員工
      ，不得以種族、階級、語言、思想、宗教、黨派、籍貫、
      出生地、性別、性傾向、年齡、婚姻、容貌、五官、身心
      障礙或以往工會會員身分為由，予以歧視。」就業服務法
      第4 條、第5 條著有明文；另同法第65條則規定：「違反
      第5條 第1 項、第2 項第1 款、第4 款、第5 款、第34條
      第2 項、第40條第2 款、第7 款至第9 款規定者，處新臺
      幣30萬元以上1 50萬元以下罰鍰。」。
    2.被告雖認原告就標得之政府採購案，未於履約期間內僱用
      足額之原住民族員工，故有違反原住民族工作權保障法第
      12條第1項、第3項及政府採購法第98條規定之嫌。惟依上
      開就業服務法規定，雇主於聘僱員工時，不得以種族等因
      素有差別之待遇。因此原告於聘僱員工時，即不能於聘僱
      時僅錄取原住民族之員工，進而對其他非原住民族給予歧
      視之待遇，因此原告未能於政府採購案履約期間聘僱額整
      原住民族，實係為法所限、情非得已。
    3.其次，被告雖認就業服務法係禁止雇主對勞工為歧視之待
      遇，而原住民族工作權保障法第12條第1項、第3項及政府
      採購法第98條規定則係對於原住民族給予特別之工作保障
      ，二者性質不同，且無牴觸之處。惟此見解於實際運作上
      仍有造成牴觸之虞。蓋因就業服務法第5 條既已明文規定
      雇主對於聘僱之員工不得因種族因素而為差別待遇，而上
      揭原住民工作權保障法及政府採購法之規定，無疑係以要
      求給付代金方式增加原住民之工作機會，如此自屬因種族
      因素而為差別待遇，因此主管機關行政院勞工委員會則可
      認為原告係以種族、性別、年齡等因素而加以限制，當即
      可依據就業服務法第65條規定予以處罰。因此，原處分無
      疑逼迫原告違反就業服務法之規定，自令原告甚難甘服。
  (三)被告之處分已違反政府採購法第98條規定，自屬違法：
    按政府採購法第98條規定：「得標廠商其於國內員工總人數
    逾100 人者，應於履約期間僱用身心障礙者及原住民，人數
    不得低於總人數 2％，僱用不足者，除應繳納代金，並不得
    僱用外籍勞工取代僱用不足額部分。」上開規定所強調者，
    為「履約期間」之雇用人數須達到法定雇用人數，故僅需於
    「履約期間」曾達到該法定人數即可，而非要求「履約期間
    」中每一時點皆符合要求，否則所有得標廠商皆必須於正式
    簽約前即行聘僱足夠人數，不然皆有違反之虞。故被告並未
    詳就原告於履約期間是否曾有雇用足夠之原住民員工，僅單
    純以最終僱用人數為據，而要求原告給付代金，其作法自有
    違政府採購法第98條規定，原處分當屬違法等語。並求為判
    決撤銷訴願決定及原處分。
四、被告抗辯略以：
  (一)被告自行政院公共工程委員會所建置之「政府電子採購網」
    查得原告標得之標案共計乙件；嗣後被告函請招標機關協助
    提供實際履約情狀或採購契約，經其回覆在案。原告於本件
    採購案件履約期間之國內僱用員工總人數是否逾100 人乙事
    ，係被告根據勞工保險局按月提供投保單位之投保人數資料
    覈實查核。採購案件履約期間實際僱用原住民人數及未僱足
    原住民人數，係被告將年滿14歲以上之原住民人口資料，定
    期函送勞工保險局，比對勞工保險加、退保資料後，送回被
    告進行彙整所得；如遇有身分認定疑義時，被告再透過內政
    部之「戶役政資訊系統」確認有無原住民身分及其得、喪、
    變更原住民身分之期日。被告據上開函復之文件審酌後，始
    作成原處分向原告追繳代金。
  (二)被告依法所課徵代金並不違反釋字第649 號解釋之意旨，亦
    無違反憲法保障之平等權、工作權：
    1.按司法院大法官釋字第649 號解釋，其宣告身心障礙者保
      護法第37條第1 項前段規定違憲之理由，係因法所定「非
      本法所稱視覺障礙者，不得從事按摩業」，與憲法第23條
      比例原則不符，而牴觸憲法第15條保障人民之工作權。惟
      原住民族工作權保障法及政府採購法對於原告所僱用之原
      住民並無特定職業或特定工作之限制，亦無侵害非原住民
      之選擇職業自由，實無違司法院大法官釋字第649 號解釋
      之意旨。
    2.司法院大法官釋字第593 號解釋揭櫫：「國家基於一定之
      公益目的，對特定人民課予繳納租稅以外之金錢義務，涉
      及人民受憲法第15條保障之財產權，其課徵目的、對象、
      額度應以法律定之，或以法律具體明確之授權，由主管機
      關於授權範圍內以命令為必要之規範。該法律或命令規定
      之課徵對象，如係斟酌事物性質不同所為之合目的性選擇
      ，其所規定之課徵方式及額度如與目的之達成具有合理之
      關聯性，即未牴觸憲法所規定之平等原則與比例原則。」
      ，本件已開徵原住民就業基金代金部分之費率類別，係由
      被告依預算法之規定，設置單位預算「原住民族綜合發展
      基金」加以列明，編入中央政府年度總預算，經立法院審
      議通過後實施，且被告徵收後，作為原住民就業輔導、訓
      練專業技能並提高謀生能力之用，符合憲法所欲實現之輔
      導原住民就業政策目標，以促進原住民就業，保障原住民
      工作權及經濟生活之旨，其課徵目的、對象、額度有上開
      法律明定，並有法律具體明確之授權，由被告於授權範圍
      內以命令為必要之規範，自無不合。而另設「原住民族綜
      合發展基金」管理運用，以供實現立法所欲實現之輔導原
      住民就業之政策目標，乃係具有「專款專用」之特別公課
      。特別公課之性質究與行政罰有別，無涉可責性或歸責性
      ，故僅需得標廠商於履約期間未僱用一定比例原住民而符
      合法律所規定之構成要件，即應繳納就業代金。
    3.觀諸原住民就業代金課徵對象為「依政府採購法得標之廠
      商」，立法者鑑於政府採購為政府重大歲出，藉由政府採
      購程序賦予得標廠商對原住民僱用之責，以達改善原住民
      經濟情況之社會福利功能，故規範達一定規模之得標廠商
      須比例進用原住民，核係斟酌事物性質所為之合目的性選
      擇，尚無違平等原則。
    4.自憲法平等權而論，憲法第5 條及第7 條即明文規定「中
      華民國各民族一律平等。」及「中華民國人民，無分男女
      、宗教、種族、階級、黨派，在法律上一律平等。」除揭
      櫫平等權之保護外，兼有各種族一律平等，不得歧視他種
      族之意旨。惟各民族因地域及文化之長久發展，在生活水
      準及經濟地位皆產生差距，因而有必要對於經濟上居弱勢
      地位之族群提供特別之保障，憲法增修條文第4 條第1 項
      保障原住民之參政權，第10條第11項及第12項規定「國家
      肯定多元文化，並積極維護發展原住民族語言及文化。」
      及「國家應依民族意願，保障原住民之地位及政治參與，
      並對其教育文化、交通水利、衛生醫療、經濟土地及社會
      福利事業予以保障扶助並促其發展，其辦法另以法律定之
      。」，再次說明憲法保障及扶助原住民以達實質平等之立
      法目的，平等權之內涵應為相對平等、實質平等，而非絕
      對平等、形式平等，亦即允許合理之差別待遇以達實質平
      等。
    5.復按司法院大法官釋字第426 號解釋，特別公課係對義務
      人課予繳納金錢之負擔，其徵收目的、對象、用途自應以
      法律定之。而原住民族工作權保障法第12條及政府採購法
      第98條所定，僱用未達標準者，依其差額向原住民族綜合
      發展基金之就業基金繳納代金，係國家為落實保障原住民
      及維護其生存權，對於依政府採購法得標之廠商所課徵之
      公法上負擔，並限定其課徵所得之用途，乃國家基於一定
      政策目的，對特定關係之國民所課徵之公法上負擔，其納
      入封閉之財政循環系統（特種基金專戶），用以挹注國家
      特別支出之金錢給付義務，與行政罰或其他行政責任有間
      ，性質上屬於特別公課，無涉有無歸責性。是以，被告所
      作成代金處分係屬於羈束處分，法規並未賦予被告對於計
      算代金標準有裁量空間，即當法律規定之特定構成要件事
      實存在時，即應為特定法律效果之行為，被告並無權選擇
      作為或不作為，或選擇作成不同法律效果之處分。
  (三)原住民族工作權保障法第12條第1 項、第3 項及政府採購法
    第98條規定，與就業服務法並無牴觸：
    原住民族工作權保障法第12條及政府採購法第98條規定，係
    憲法增修條文第10條第12項規定之體現，其立法目的乃希冀
    藉由國家私經濟行政行為，使得標廠商分擔一部之國家任務
    。易言之，依原住民族工作權保障法之法定比例進用原住民
    或負擔原住民就業代金，係原告之法定義務；而就業服務法
    第5 條之規定，雇主不得以各種理由予以歧視，其立法目的
    在保障國民就業機會之平等，兩者性質不同，且無衝突之虞
    ，觀就業服務法在種族上不得歧視之規定，其目的在使雇主
    以客觀之工作能力為僱用標準。惟因原住民長期生活水準及
    經濟地位處於弱勢，原住民族工作權保障法第12條及政府採
    購法第98條即藉政府採購以達保障原住民工作權之政策目的
    ，其差別待遇係為追求實質平等之目的，身心障礙者保護法
    第38條「強制僱用」之規定亦復如是，是以兩規範並無衝突
    ，且其中亦含有保障弱勢族群及特定身分者之規定，如就業
    服務法第12條、第24條至第31條規定即屬之。
  (四)被告所為原處分並未違反政府採購法第98條規定：
    由政府採購法施行細則第107 條後段及第108 條規定以觀，
    係為按日計算代金金額。繳納代金之義務，係因原告參與政
    府採購得標後，於國內員工總人數逾100 人，而未於履約期
    間內僱用法定比例之原住民，方須負擔此一義務。原告既依
    政府採購法標得政府採購案，於參與投標時，即應注意相關
    法令之規定，並應全面予以考量、評估風險及其是否有能力
    參與投標政府採購案，於得標後當依法負擔一定義務。是以
    ，原告未注意自身權益及考量本身風險而將其所應負擔之法
    定義務歸咎於法律規定，實無理由等語。並聲明求為判決駁
    回原告之訴。
五、本件兩造爭執要點為被告審認原告標得政府採購案後，在履
    約期間僱用原住民之人數不足法定比例，而適用原住民族工
    作權保障法第12條第1 項、第3 項及政府採購法第98條等規
    定，作成原處分課以原告繳納原住民就業代金，有無違法？
六、本院判斷如下：
  (一)按原住民族工作權保障法第12條第1項、第3項規定：「（第
    1項）依政府採購法得標之廠商，於國內員工總人數逾100人
    者，應於履約期間僱用原住民，其人數不得低於總人數百分
    之1 。」「（第3 項）得標廠商進用原住民人數未達第1 項
    標準者，應向原住民族綜合發展基金之就業基金繳納代金。
    」同法施行細則第3 條規定：「各級政府機關、公立學校及
    公營事業機構依本法第4 條、第5 條規定僱用、進用原住民
    人數之計算方式，以每月1 日參加勞工保險之本法第4 條第
    1 項及第5 條第1 項各款人員及每月1 日參加公教人員保險
    之本法第5 條第3 項人員之合計總額為準。但經資遣或退休
    而仍繼續參加勞工保險、公教人員保險者，不予計入。前項
    應僱用、進用原住民人數之計算，由各級政府機關、公立學
    校、公營事業機構人事單位協助辦理。」第4 條規定：「依
    本法第5 條第1 項、第3 項及第12條第1 項規定計算應僱用
    、進用之原住民人數，未達整數者，不予計入。」再者，政
    府採購法第98條規定：「得標廠商其於國內員工總人數逾10
    0 人者，應於履約期間僱用身心障礙者及原住民，人數不得
    低於總人數百分之2 ，僱用不足者，除應繳納代金，並不得
    僱用外籍勞工取代僱用不足額部分。」99年11月30日修正前
    同法施行細則第107 條第1 項、第2 項規定：「（第1 項）
    本法第98條所稱國內員工總人數，依身心障礙者保護法施行
    細則第12條第1 項規定辦理；所稱履約期間，自訂約日起至
    廠商完成履約事項之日止。」（註：立法院於99年11月30日
    為因應「身心障礙者保護法」名稱已修正為「身心障礙者權
    益保障法」，且已將原身心障礙者保護法施行細則第12條第
    1 項規定之內容移列於身心障礙者權益保障法第38條第3 項
    ，乃將此項前段文字修正為：「本法第98條所稱國內員工總
    人數，依身心障礙者權益保障法第38條第3 項規定辦理，並
    以投保單位為計算基準；所稱履約期間，自訂約日起至廠商
    完成履約事項之日止。」）「（第2 項）本法第98條所稱國
    內員工總人數，依身心障礙者保護法施行細則第12條第1 項
    規定辦理；所稱履約期間，自訂約日起至廠商完成履約事項
    之日止。」第108 條規定：「得標廠商僱用身心障礙者及原
    住民之人數不足前條第2 項規定者，應於每月10日前依僱用
    人數不足之情形，分別向所在地之直轄市或縣（市）勞工主
    管機關設立之身心障礙者就業基金專戶及原住民中央主管機
    關設立之原住民族就業基金專戶，繳納上月之代金。前項代
    金之金額，依差額人數乘以每月基本工資計算；不足1 月者
    ，每日以每月基本工資除以30計。」
  (二)經查：原告依政府採購法標得臺灣中油股份有限公司潤滑油
    事業部行政組-2「帳務管理勞務承攬工作」等12件採購案，
    在98年1 月1 日至98年12月31日之履約期間內，其國內僱用
    員工總數逾100 人，但於1 月份僅僱用原住民1 人，低於總
    人數1 ％，不足2 人，經被告以原處分命原告繳納原住民就
    業代金34,560元(17,280 元×2 ＝34,560元) ，原告不服，
    提起訴願，經決定駁回等情，為兩造所不爭執，並有臺灣中
    油股份有限公司( 潤滑油事業部行政組-2) 等招標機關回覆
    被告查詢確認之函文及檢附之「各機關（構）及學校辦理政
    府採購履約情形調查表」、契約書、決標公告等件影本（見
    原處分卷第11至41頁）、原告98年1 月至98年12月之勞工保
    險員工總人數明細表（見原處分卷第43頁）、原告98年1 月
    至98年12月之勞工保險員工具原住民身分人數明細表及其個
    人戶籍資料（見原處分卷第48至54頁）、原處分（見原處分
    卷第46至48頁）、訴願決定（見本院卷第14至19頁）在卷可
    稽。
  (三)原告雖主張參照司法院大法官釋字第第649 號解釋意旨，原
    住民族工作權保障法第12條第1 項、第3 項及政府採購法第
    98條等條文違反憲法關於平等權及工作權之規定，不得適用
    ，被告據以作成原處分，將致原告違反就業服務法第4 條、
    第5 條等規定，而須受同法第65條規定之處罰，於法自屬有
    違云云。
  (四)惟按國家為達成特定公益目的，對於有特定關係之國民課予
    繳納租稅以外之公法上負擔，而限定該課徵所得之用途，乃
    學理所稱之特別公課，其性質係對義務人課予繳納金錢之負
    擔，故其徵收目的、對象、額度、用途如係經法律或依法律
    之授權命令所訂定，且已斟酌事物性質不同而為合目的性選
    擇，所規定之課徵方式及額度與目的之達成具有合理之關聯
    性，即未牴觸憲法之平等原則及比例原則，已據司法院大法
    官釋字第593 號解釋文及釋字第426 號解釋理由闡述甚明。
    揆諸「國家應依民族意願，保障原住民族之地位及政治參與
    ，並對其教育文化、交通水利、衛生醫療、經濟土地及社會
    福利事業予以保障扶助並促其發展，其辦法另以法律定之。
    」乃憲法增修條文第10條第12項所揭櫫之基本國策。是以立
    法院所制定之前引政府採購法第98條及原住民族工作權保障
    法第12條第1 項、第3 項明定，依政府採購法標得政府採購
    案之廠商，符合相當規模者須僱用一定比例之原住民，否則
    ，應繳納原住民就業代金，顯係國家為達成保障及扶助原住
    民族之憲政目標，用能促進原住民就業，保障原住民之工作
    權及經濟生活，且被告復依預算法相關規定，編列「原住民
    族綜合發展基金」項目，將徵收所得專作為原住民就業輔導
    、訓練專業技能並提高謀生能力之用，以收「專款專用」之
    效用，核其性質顯屬特別公課無疑。而上開規定關於應繳代
    金之義務人資格及金額計算基準等內容，要屬立法裁量範圍
    ，殊難認有違反憲法關於保障人民平等權及工作權等規定之
    虞（最高行政法院99年度判字第523 號判決意旨參照）。至
    於司法院大法官釋字第649 號解釋文乃鑒於修正前身心障礙
    者保護法第37條第1 項前段：「非本法所稱視覺障礙者，不
    得從事按摩業。」之規定，對於非視障者所為之職業禁止，
    已過度限制選擇職業之自由，且就保障視覺障礙者工作權所
    採職業保留之優惠性差別待遇，與保障視障者工作權而生之
    就業利益相較，顯不相當，因認該規定違反憲法第7 條平等
    權、第15條工作權及第23條比例原則，然揆之上開政府採購
    法第98條及原住民族工作權保障法第12條第1 項、第3 項之
    條文內容，其所創設之要件及法律效果，明顯不同於前引修
    正前身心障礙者保護法第37條第1 項前段之規定，則原告比
    附援引前揭司法院大法官釋字第649 號解釋資為政府採購法
    第98條及原住民族工作權保障法第12條第1 項、第3 項構成
    違憲之論據，容欠允洽，不能採取。
  (五)再者，觀之就業服務法第4 條及第5 條第1 項：「( 第4 條
    ) 國民具有工作能力者，接受就業服務一律平等。」「( 第
    5 條第1 項) 為保障國民就業機會平等，雇主對求職人或所
    僱用員工，不得以種族、階級、語言、思想、宗教、黨派、
    籍貫、出生地、性別、性傾向、年齡、婚姻、容貌、五官、
    身心障礙或以往工會會員身分為由，予以歧視；其他法律有
    明文規定者，從其規定。」規定之旨趣，固可見雇主除法律
    別有規定外，對於雇主對求職人或所僱用員工須平等對待，
    不得為歧視，而依同法第65條第1 項規定，違反上開第5 條
    第1 項規定者，應受罰鍰處分。惟同法第5 條第1 項後段即
    已明定「其他法律有明文規定者，從其規定」則前引政府採
    購法第98條及原住民族工作權保障法第12條第1 項、第3 項
    既已明定雇主在依政府採購法標得採購案之履約期間，須僱
    用法定比例額度之原住民人數，自該當於上開規定之「其他
    法律有明文規定者，從其規定」之情況，自可排除上開就業
    服務法相關條文之適用至明。是原告主張原處分將致使原告
    違反就業服務法第5 條第1 項，而須受同法第65條規定之處
    罰云云，難認有據，不能採取。
  (六)原告雖復主張依政府採購法第98條之規定，得標廠商僅須於
    「履約期間」曾達到該法定人數即可，並非每一時點皆須符
    合要求云云。惟考之前引原住民族工作權保障法第12條第1
    項及政府採購法第98條之立法目的，本在使原住民得藉由政
    府機關採購案之履行，而獲取就業機會，自應解為得廠標商
    在該採購案之履約期間內亦即自契約起始日起迄實際履約完
    成日之全程，均須僱用一定比例員額之原住民，難謂有原告
    所稱「僅須於履約期間曾達到該法定人數即可」之意涵，方
    符規定旨趣( 最高行政法院99年度判字第1114號及100 年度
    判字第846 號判決要旨參照) 。是原告此部分之主張，尚非
    的論，委無足取。
  (七)是故本件原告其國內員工總人數逾100 人，因標得政府機關
    之採購案，而在98年1 月份之履約期間未僱足法定比例之原
    住民員額，被告依據其實際未僱足原住民之人數，核計應繳
    納之原住民就業代金，於法自屬有據。
七、綜上所述，原告之上開主張各節，均無可取，原處分適用原
    住民族工作權保障法第12條第1 項及第3 項等規定，命原告
    繳納原住民族就業代金34,560元，認事用法並無違誤，訴願
    決定予以維持，核無不合。原告訴請撤銷，為無理由，應予
    駁回。
八、本件為判決基礎之事證已臻明確，兩造其餘陳述及舉證，核
    與判決結果不生影響，爰不逐一論述，併予敘明。
據上論結，本件原告之訴為無理由，爰依行政訴訟法第233 條第
1 項、第98條第1 項前段，判決如主文。
中　　華　　民　　國　　100　 年　　7　　 月　　20　　日
                    臺北高等行政法院第二庭
                                    法  官　蔡　紹　良
上為正本係照原本作成。
本件以訴訟事件所涉及之法律見解具有原則性者為限，始得於本
判決送達後20日內向本院提出上訴狀並表明上訴理由，如已於本
判決宣示後送達前提起上訴者，應於判決送達後20日內補具上訴
理由（均按他造人數附繕本），且經最高行政法院許可後方得上
訴。
中　　華　　民　　國　　100　 年　　7　　 月　　20　　日
　　　　　　　　　　　　　　　　　　書記官　林　俞　文